【裁判字號】    99,訴,616
【裁判日期】    990521
【裁判案由】    清償債務
【裁判全文】
臺灣板橋地方法院民事裁定               99年度訴字第616號
原      告  甲○○
被      告  乙○○
上列當事人間請求清償債務事件，本院裁定如下：
    主  文
原告之訴駁回。
訴訟費用由原告負擔。
    理  由
一、按和解成立者，與確定判決有同一之效力；又除別有規定外
    ，確定之終局判決就經裁判之訴訟標的，有既判力，民事訴
    訟法第380 條第1 項、第400 條第1 項分別定有明文。原告
    之訴，其訴訟標的為確定判決之效力所及者，法院應以裁定
    駁回之，同法第249條第1項第7款亦有明文。
二、本件原告主張被告乙○○積欠其會款新台幣（下同）84萬元
    未清償，並提出本院88年度執廉字第15070 號債權憑證影本
    （上載執行名義為本院88年度板簡字第976 號確定判決及本
    院88年度板聲字第114 號確定裁定）、本院88年度執廉字第
    3052號債權憑證影本（上載執行名義為本院87年度促字第32
    958 號確定支付命令）、本院93年度訴字第830 號和解筆錄
    影本等件為證，聲明求為判決被告乙○○應給付原告84萬元
    。
三、惟查本件原告前已依侵權行為及合會之法律關係，起訴請求
    被告乙○○給付46萬元，及自民國87年6 月20日起至清償日
    止，按年息百分之5 計算之利息，並經本院88年度板簡字第
    976 號判決原告全部勝訴確定。另原告前曾依督促程序聲請
    本院核發支付命令（本院87年度促字第32958 號），請求被
    告乙○○給付40萬元，該支付命令送達被告乙○○後，被告
    乙○○未於法定期間聲明異議而確定，有本院88年度板簡字
    第976 號民事簡易判決、民事判決確定證明書，及本院87年
    度促字第32958 號支付命令、支付命令確定證明書附於本院
    88年度執字第15070 號執行事件參與分配卷、本院88年度執
    字第3052號執行卷可稽，業經本院調閱上開執行卷。嗣原告
    於93年間復起訴請求被告乙○○給付84萬元，兩造於93年6
    月15日達成訴訟上和解，和解成立內容為：「一被告願給付
    原告新台幣捌拾肆萬元。二分期方法為自民國九十三年七月
    一日起按月於每月一日給付新台幣伍仟元整，如有一期未履
    行，視為全部到期。... 」有兩造所提上開和解筆錄影本附
    卷可稽。是該訴訟上和解，依民事訴訟法第380 條第1 項之
    規定，已有與確定判決同一之效力。乃原告再提起本件訴訟
    ，請求被告乙○○給付會款84萬元，並自承本件請求與上開
    和解筆錄為同筆債權，且基於同一原因事實（見本院卷第24
    頁反面、第52頁），即屬違反民事訴訟法第400 條第1 項之
    規定。故原告之訴為不合法，應予駁回。
四、依民事訴訟法第249條第1項第7款、第95條、第78條，裁定
    如主文。
中    華    民    國    99    年    5     月    21    日
                  民事第一庭    法  官  黃信樺
以上正本係照原本作成
如對本裁定抗告須於裁定送達後10日內向本院提出抗告狀，並應
繳納抗告費新台幣1,000元整。
中    華    民    國    99    年    5     月    21    日
                                書記官  李佳靜

司法院資訊處製作；財團法人民間司法改革基金會備份。
